



DATOS PERSONALES



ZARAGOZA | ARAGÓN Disponibilidad para viajar muy buena



Maikelaudrupluisgonzalez@gmail.com



@maikel.laudrup

HABILIDADES

Ofimática

Programación

Diseño web

Edición imagen y vídeo

Flexibilidad Horaria

Trabajo en Equipo

IDIOMAS

INGLES

HABLAR: B1/B2

LEER: B1/B2

ESCUCHAR: B1

ESCRIBIR: A2

En proceso de obtención certificado B1

MICHAEL LAUDRUP LUIS GONZÁLEZ

Estudiante de 4º curso de ingeniería informática Profesor particular de informática

PERFIL PROFESIONAL

Actualmente estudio 4º curso de ingeniería informática en la UNED, mi objetivo profesional es ir adentrándome en el mundo de la tecnología mientras, paralelamente, acabo mi último curso de ingeniería informática. Flexible en cuanto a horarios y desplazamiento.

He impartido clases particulares durante 3 años y esto me ha hecho tener que aprender nuevos conocimientos en el área de la informática de diversa índole (Programación, BBDD, Desarrollo web, edición audiovisual, ofimática...etc.) y de manera constante, por lo que tengo una alta predisposición a aprender cosas nuevas y mi velocidad de aprendizaje es alta.

FORMACIÓN

- Grado en ingeniería informática (4º curso) Universidad educación a distancia (2017-Actualidad).
- HTML, CSS, and Javascript for Web Developers Coursera, Universidad John HopKings, EE. UU (2020).
- Building Web Applications in PHP Coursera, Universidad de Michigan, EE. UU (2020).

EXPERIENCIA LABORAL

- Profesor particular de informática (2017-Actualidad)
 - Ofimática: Access, Excel, Word, Power Point (todos los niveles)
 - Edición de vídeo e imagen: Adobe Photoshop, Premiere, after effects, Sony vegas.
 - Desarrollo web: WordPress, MyWebSite (1&1Ionos), HTML, CSS, JavaScript, Json, Ajax, PHP y SQL.
 - **Programación**: Java, Haskell, Prolog, C++, C, Python y Pascal.
- Mozo de almacén (Tetex S.A). (2011)
- Dependiente y mozo de almacén (Toy S Rus) (2011)
- Sector hostelero

Camarero en pizzería la ecológica (S/C de Tenerife). (2015-2016) Camarero en cervecería la metrópoli (Gran Canaria) (2013)